【裁判字號】    97,上易,640
【裁判日期】    970430
【裁判案由】    傷害
【裁判全文】
臺灣高等法院刑事判決                 97年度上易字第640號
上  訴  人
即  被  告  甲○○  36歲民.
上列上訴人因傷害案件，不服臺灣臺北地方法院96年度易字第24
59號，中華民國96年11月30日第一審判決（起訴案號：臺灣臺北
地方法院檢察署96年度偵字第17556號），提起上訴，本院判決
如下：
    主  文
上訴駁回。
    事  實
一、甲○○與周蕾（業經原審判刑確定）、乙○○夫妻係居住在
    臺北縣新店市○○路38巷2弄之鄰居。甲○○、周蕾、乙○
    ○於民國96年7月30日晚間7時許，在周蕾、乙○○位在臺北
    縣新店市○○路38巷2弄1號住處門口，因小孩玩具發生爭執
    ，周蕾竟基於傷害他人身體之故意，伸手抓傷甲○○之臉部
    及右手臂，致甲○○受有臉部5處外傷、右手14公分外傷等
    傷害；甲○○不甘示弱，亦基於傷害他人身體之故意，伸手
    踢腳反擊，右腳踢及居中勸架之乙○○，致乙○○受有右小
    腿外側挫擦傷之傷害。
二、案經被害人乙○○訴由臺北縣政府警察局新店分局移請臺灣
    臺北地方法院檢察署檢察官偵查起訴。
    理  由
一、被告甲○○對於下列各項證據方法，均未爭執其證據能力，
    並同意作為證據（見原審卷第27頁反面至第28頁），爰審酌
    其作成時之情況，認為並無不適當之情事，均得作為證據，
    合先敘明。
二、訊據被告甲○○矢口否認有何踢傷告訴人乙○○之犯行，辯
    稱：不知乙○○腳傷何來，伊當時是與周蕾吵架，與乙○○
    無關，伊沒理由傷害乙○○云云。然查：
  (1)據告訴人乙○○指述：「甲○○的腳我沒注意，我的右小腳
    遭到她踹傷，最後我將她們分開後就各自回家」、「右小腳
    遭到踹傷一點破皮已就醫，周是不小心」、「我太太聽到出
    來，2個人都有揮手，要抓對方，要擋對方，甲○○沒有抓
    到，所以作勢要用腳踢，當時我趕快到中間要分開她們，所
    以小腿有被踢到」、「等到我轉頭時看到她們2人的手在空
    中揮舞，我有看到甲○○腳在踢，我就衝到她們2人中間把
    她們分開，要她們不要再吵了」、「我面對周蕾」、「我看
    到甲○○的腳在踢，有沒有踢到我不知道，我就衝到她們中
    間把她們拉開」、「她在用腳踢時我就衝過去，後面她還在
    踢」、「那時沒有感覺，等到甲○○叫警察來，去警察局之
    前我正要洗澡才發現小腿上有傷」、「先去驗傷再去警察局
    」等情（見偵查卷第13、30頁、原審卷第24頁至反面、第25
    頁），至為明確；且在場證人周蕾亦證稱：「當時甲○○說
    我有抓到她，她要抓回來，我先生勸架擋住她，我先生就被
    甲○○踢到」、「甲○○的腳也在動所以我有注意到」、「
    在踢，踢幾下我不知道」（見偵查卷第29頁），二人一致陳
    述被告甲○○為反擊被告周蕾抓傷行為，而有踢腿動作，堪
    以採信。
  (2)輔以被告甲○○於警詢時自承：「當我遭葛妻周蕾衝抓時乙
    ○○就馬上站在我們中間，並對我說你想幹嘛」、「周蕾的
    丈夫乙○○全程在場勸阻」等語（見偵查卷第7、5頁），亦
    不否認乙○○介在被告甲○○與周蕾間勸架，則告訴人乙○
    ○因此遭被告甲○○踢傷一事，即屬有據。況告訴人乙○○
    於96年7月30日晚間8時57分許，旋即前往天主教耕莘醫院急
    診，經醫師診斷為右小腿挫擦傷，有診斷證明書1份在卷可
    憑（見偵查卷第19頁），並有照片2張附卷可佐（見偵查卷
    第22頁）；證人即前往現場處理之警員於本院審理時亦到庭
    證稱：「我是接到報案電話到現場處理，爭執當時我沒有目
    擊。我到現場時，人已經都不在現場，我依照報案地址去詢
    問被告狀況，她告訴我被隔壁鄰居周蕾打傷。我有找周蕾及
    他先生，被告也在門口，我詢問有無這件事情，周蕾說因小
    孩玩具的事情發生爭執、拉扯。我請乙○○到派出所製作筆
    錄時，他在製作筆錄之後說被告要提告訴，他說他也有受傷
    ，他要提告，是在派出所跟我陳述這事情。他把褲管拉起來
    給我看一下，好像有瘀青的狀況，但不是很嚴重」等情，益
    可佐證告訴人乙○○於上開時、地遭被告甲○○踢傷之事實
    。
  (3)至被告甲○○雖質疑告訴人乙○○傷勢之真實性，然而，衡
    情倘若告訴人乙○○欲假造受傷，應以手臂部位或臉頸部位
    最為方便且合於當時被告甲○○與周蕾伸手拉扯之動作，實
    無理由故意在右小腿捏造傷勢。被告甲○○空言質疑告訴人
    乙○○之傷勢，顯係卸責之詞，自無足採。又被告甲○○固
    辯稱伊無傷害乙○○之動機云云，惟據被告甲○○及乙○○
    、周蕾於警詢時均陳述：起初係被告甲○○與乙○○在門口
    發生口角，嗣被告周蕾才走到門口加入爭執等情（見偵查卷
    第4至5、10、12至13、29頁、原審卷第24頁、第25頁反面至
    第26頁），是被告甲○○非無傷害乙○○之動機。被告甲○
    ○此部分所辯亦無可取。
  (4)綜上，此部分事證明確，被告甲○○踢傷告訴人乙○○之犯
    行洵堪認定，應予依法論罪科刑。
三、核被告甲○○所為，係犯刑法第277條第1項傷害罪。原審認
    被告罪證明確，適用刑法第277條第1項、第41條第1項前段
    ，刑法施行法第1條之1之規定，及審酌被告甲○○踢傷告訴
    人乙○○，造成乙○○右小腿外側擦傷，傷勢不重，但被告
    甲○○始終矢口否認犯行，庭訊態度不佳，毫無悔意等一切
    情狀，量處被告拘役10日，並諭知易科罰金之折算標準，以
    示懲儆。其認事用及量刑，均無不當，被告上訴意旨，仍執
    陳詞否認犯罪，為無理由，其上訴應予駁回。
據上論斷，應依刑事訴訟法第368條，判決如主文。
本案經檢察官侯千姬到庭執行職務。
中    華    民    國    97    年    4    月    30    日
                    刑事第一庭審判長法  官  葉騰瑞
                                    法  官  王炳梁
                                    法  官  莊明彰
以上正本證明與原本無異。
不得上訴。
                                    書記官  吳金來
中    華    民    國    97    年    4    月    30    日
附錄：本案論罪科刑法條全文
中華民國刑法第277條
（普通傷害罪）
傷害人之身體或健康者，處 3 年以下有期徒刑、拘役或 1 千元
以下罰金。


司法院資訊處製作；財團法人民間司法改革基金會備份。
